# 请教陈版及各位老师，一致协议纳入合并范围的问题？

提问人：随风到天涯 时间：2023-07-17 18:29:16
背景：（ 1 ）A集团为一家中央国有企业，B公司为旗下上市公司，A集团持有C公司40%股权，上市公司B公司持有C公司20%股权，C公司其他40%少数股权被地方国企持有。
（ 2 ）C公司经营范围与上市公司B基本相同，上市公司B公司存在集团内同业竞争问题。为了解决同业竞争问题，拟将C公司纳入合并范围。但股权交易涉及资金量大，B公司一次性并购集团股权存在实施难度，拟考虑两种方案：①单独通过签订一个长期的不撤销一致行动人协议实现并表；②通过签订一个长期的不撤销一致行动人协议，再购买一定比例股权？
咨询问题：
（ 1 ）单独通过签订一个长期的不撤销一致行动人协议实现并表，这种方案是否存在可行性，主要关注问题是那些？
（ 2 ）签订长期的不撤销一致行动人协议，再购买一定股权比例。这种情况下，购买最少多少股权比例可以纳入并表范围？

回答人：chenyiwei
仅仅通过一致行动协议即实现并表的难度较大，尤其是在集团内其他企业（尤其是母公司A）的持股比例还大于B公司本身的情况下。建议尽可能由B公司以发行股份购买资产的方式完整收购A持有C的40%股权（也可以同时收购另外的40%少数股权）以实现B对C的控制。并不是只能通过现金收购。
即使同时收购少部分股权，这种情况下的纳入合并也仍有较大的风险，对于此类重大的并购事项，还是要以股权为基础，不能过分依赖协议约定。